臺灣高等法院刑事判決　　　　　　　 93年度上訴字第2697號
上　訴　人
即　被　告　丁○○
選任辯護人　呂福元　律師
上列上訴人因毒品危害防制條例等案件，不服臺灣桃園地方法院
92年度訴字第1177號，中華民國93年6月25日第一審判決（起訴
案號：臺灣桃園地方法院檢察署92年度偵字第7843號、92年度偵
字第8126號，移送併辦案號：臺灣南投地方法院檢察署92年度偵
字第1841號），提起上訴，本院判決如下：
    主  文
原判決關於製造第二級毒品部分撤銷。
丁○○共同連續製造第二級毒品，累犯，處有期徒刑拾壹年。扣
案如附表一所示之物、查扣之電子秤一台及如附表二編號6、7、
13、14、15、17、25、26所示之乙○、氫氧化鈉等物，均沒收；
扣案如附表二編號24所示之固態第二級毒品丙○○○○○結晶（
驗後淨重貳仟玖佰伍拾捌公克）、如附表二編號2、3、8、11、6
、18所示之第二級毒品丙○○○○○水溶液（驗後淨重壹萬壹仟
捌佰捌拾貳公克）、如附表二編號1、4、5、9、10、12、19至23
所示之含第二級毒品丙○○○○○成分之液態原料（即丙○○○○○滷水，驗後淨重壹拾壹萬肆仟零肆拾玖公克），均沒收銷燬
之。
    事  實
一、丁○○前於民國86年間，因違反麻醉藥品管理條例案件，經
    臺灣桃園地方法院於86年 8月11日以八十六年度易字第三一
    一八號判決判處有期徒刑九月，經本院於86年10月23日以八
    十六年度上易字第六四一五號判決駁回上訴確定，並於88年
    3月9日縮短刑期執行完畢。詎猶不知警惕，明知丙○○○○○係毒品危害防制條例第二條第二項所列之第二級毒品，不
    得製造、販賣，竟仍與年籍姓名不詳寅○○○○○之成年男
    子，共同基於製造第二級毒品丙○○○○○之概括犯意聯絡
    ，自92年2月間某日起連續在上開丑○○○○，以如附表一
    所示之漏斗型滴管等物，將內含第二級毒品丙○○○○○（
    Ｍｅｔｈａｍｐｈｅｔａｍｉｎｅ）成分之液態原料（即丙○○○○○滷水，俗稱黑水）加熱熬煮後，再加入食鹽或稀
    釋之鹽酸，將逐漸脫離黑色滷水之色系，呈透明水溶液，再
    置入冰箱低溫冷凍結晶純化（此為第三階段製程），以製造
    成呈結晶固態狀之第二級毒品丙○○○○○成品。
二、嗣於92年4月29日17時50分許，警方在該農田工寮前，經丁○○同意執行搜索，先在其所駕駛之車號Q9-0043號自用小
    客車之駕駛座底下，扣得寄藏之不具殺傷力改造玩具手槍一
    支（內有手槍主要組成零件之土造金屬槍管及土造金屬滑套
    各一支），及具殺傷力之制式子彈十一顆（其中一顆已因試
    射而滅失）（所涉未經許可，寄藏手槍之主要組成零件及制
    式子彈部分，經臺灣桃園地方法院判處有期徒刑拾月，併科
    罰金新臺幣拾伍萬元，罰金如易服勞役，以銀元佰元即新
    台幣玖佰元折算壹日。扣案制式子彈拾顆、不具殺傷力之改
    造玩具手槍內之土造金屬槍管及土造金屬滑套各壹支，均沒
    收，丁○○上訴後旋經撤回而告確定）；並在該位於新屋鄉
    石牌村二鄰四十五號旁之丑○○○○，扣得如附表一所示「
    古董」所有，且供製造第二級毒品丙○○○○○所用之器材
    ，電子秤一台、如附表二編號6、7、13、14、15、17、25、
    26所示之乙○、氫氧化鈉等物，如附表二編號24所示之固態
    第二級毒品丙○○○○○結晶（驗後淨重2958公克）、如附
    表二編號2、3、8、11、16、18所示之第二級毒品丙○○○○○水溶液（驗後淨重11882公克）、如附表二編號1、4、5
    、9、10、12、1 9至23所示之含第二級毒品丙○○○○○成
    分之液態原料（即丙○○○○○滷水，驗後淨重114049公克
    ）等物，始悉上情。
三、案經桃園縣政府警察局楊梅分局報請臺灣桃園地方法院檢察
    署檢察官偵查起訴暨臺灣南投地方法院檢察署檢察官移送併
    辦。
    理  由
壹、程序部分：
一、審理範圍：
    按被告丁○○被訴未經許可寄藏手槍主要組成零件及制式子
    彈犯行部分（詳如事實二前段所載），業據被告於本院93年
    10月21日審理時撤回此部份上訴而告確定，有撤回上訴聲請
    書在卷可按（見本院卷第91頁），是本件審理範圍僅限於被
    訴製造毒品犯行部分，合先敘明。
二、違法搜索及未為適當封緘查扣物之抗辯：
    辯護意旨稱：案發時員警並未依法聲請搜索票，且員警庚○○未經被告之同意擅自翻牆進入工寮內搜索，顯係違法搜索
    ，扣案證物係經違法搜索取得，應無證據能力，而卷附同意
    搜索筆錄係被告被帶回警局後，遭警刑求逼迫簽名，業據證
    人壬○○於原審時結證屬實，並有被告頭部外傷、撕裂傷等
    診斷證明可稽；又警方查扣時，並未為適當之封緘，則製造
    安非他命等器具及物品是否當場查扣之物，及其有無在運轉
    狀態，即有疑義云云。惟按搜索，經受搜索人出於自願性同
    意者，得不使用搜索票。但執行人員應出示證件，並將其同
    意之意旨記載於筆錄；除法律另有規定外，實施刑事訴訟程
    序之公務員因違背法定程序取得之證據，其有無證據能力之
    認定，應審酌人權保障及公共利益之均衡維護，刑事訴訟法
    第131條之1、第158條之4分別定有明文。查本件係桃園縣政
    府警察局楊梅分局員警，為因接獲被告製造安非他命及持有
    毒品、槍械之線報，於92年04月29日17時50分許，在新屋鄉
    石牌村二鄰四十五號旁之農田工寮埋伏，見被告駕駛車號Q9
    -0043號自用小客車返抵該工寮時，即出示證件並徵得被告
    之同意，先後搜索上開自用小客車、工寮及被告位於桃園縣
    觀音鄉保生村十一鄰六五之三九號住處，並於自用小客車、
    工寮內扣得如事實欄所載之物品，又在工寮內查扣之原料、
    器具，雖因封緘條不足，未於扣押時予以封緘，然警員甲○○於搜索中確曾向被告表示「要看清楚，不要說警察給你栽
    贓」等語，並有拍照、編號、當場清點封存，且被告係同日
    在分局內核對查扣物品相符後，才在搜索扣押筆錄及扣押物
    品目錄表上簽名、按捺指印，旋由員警庚○○、姜文昌、許
    錦彰送至刑事警察局鑑定等情，業據證人及查獲員警甲○○
    、庚○○二人於原審到庭結證明確，並與被告於原審92年09
    月25日準備程序中所供稱：「（問：有無同意警方搜索？）
    我本來就有戒毒的意思，所以看到警方來的時候，我就主動
    打開車子讓警方搜索，並且主動以遙控器打開工寮的鐵門讓
    警方進去搜索... 」（見原審卷(一)第48頁）；於原審92年09
    月30日準備程序中供稱：「當時警察要求我是否可以進入工
    寮裡面內查看，我說可以，結果他們說在工寮內有搜到疑似
    麻黃素等物品，我也不懂，我以為那是肥料，我說那些東西
    都不是我的」（見原審卷(一)第66頁）；於原審92年12月25日
    審判程序中供稱：「當初是因為證人殷警員說有監聽我，他
    說監聽到我有槍枝，問我是不是願意讓他查槍，我說可以，
    槍就在我的座位底下，我就打開車門讓他們去找槍，他們又
    問我可否進去看看我的工寮，我說我租給人家，要看可以，
    我就開門讓他們進去看」（見原審卷(一)第100頁）之情節相
    符。復有搜索扣押筆錄、扣押物品目錄表、搜索經過及成果
    陳報書、刑事警察局化學組條碼影本及刑事案件證物採樣紀
    錄表影本各一件，暨現場蒐證錄影帶一捲、採樣照片三十六
    張在卷可參（見92年偵字第7843號卷第12至18頁背面、原審
    卷(一)第189至209頁），並經原審勘驗現場蒐證錄影帶屬實，
    製有勘驗筆錄附卷可考（見原審卷(二)第280至281頁）。況由
    被告於92年04月30日警詢及內勤檢察官訊問時，就所詢事項
    均拒絕陳述，且拒絕在筆錄上簽名或按捺指印等情對照以觀
    ，倘搜索該工寮未經其同意，抑或楊梅分局清點之物品與工
    寮內查扣者非一，被告亦必拒絕簽名或按指印，然依上開搜
    索扣押筆錄、扣押物品目錄表、搜索經過及成果陳報書所示
    ，被告不但簽名並按捺指印，且其筆跡平穩工整，顯係出於
    意識清楚所為，被告嗣又強辯：搜索扣押筆錄、扣押物品目
    錄表，是伊移送地檢署前，警員才拉伊手去蓋，當時伊迷迷
    糊糊的云云，自無足取。是本件搜索既無何違法之處，所查
    扣物品復經當場編號拍照、錄影存證，乃能維持其同一性及
    完整性，自得採為認定被告有罪之基礎，辯護人此部分所辯
    ，自難採憑。另辯護意旨指稱：「依員警庚○○於原審所證
    稱：『（問：你們當天有無聲請搜索票？）沒有』、『（問
    ：當時被告是在圍牆裡面還是外面？）圍牆裡面，我是翻牆
    跳進去的』、『（問：你到現場看到被告的時候，被告在做
    什麼？）被告的車子一開進圍牆裡，要進入工寮的門就在車
    子進來的時候順勢開啟，我是跟著他後面趕快翻進牆裡面』
    ，足徵員警庚○○未依法聲請搜索票，且未經被告同意擅自
    翻牆進入工寮內搜索，顯係違法搜索」云云（見本院卷第99
    頁），惟徵諸員警庚○○於原審證述稱：「（辯謢人問：請
    說明在你進去工寮時，工寮門鎖狀態為何？）要進入工寮裡
    面的門是開著的，圍牆的鐵捲門是關著的，所以要被告拿遙
    控器來開，我叫他開的」、「（辯謢人問：當時被告是在圍
    牆裡面還是外面？）圍牆裡面，我是翻牆跳進去的，不過一
    跨就進去了，現場除了員警以外就只有被告一人」、「被告
    的車子一開進圍牆裡，要進入工寮的門就在車子進來的時候
    順勢開啟【係指啟動關門按鈕，不然直接跟進去就好，何必
    翻牆】，我是跟著他後面趕快翻進牆裡面，他的人已經下車
    ，就站在車邊，他是剛到，車子已經熄火」（見原審卷(一)27
    6、277頁），再勾稽被告上開於原審準備程序所供，可見係
    被告車輛一駛入工寮圍牆內，即順手啟動鐵捲門關閉按鈕，
    員警庚○○跟在後面來不及進入，隨即翻牆進入，請被告以
    遙控器開門讓其他員警進入工寮圍牆內，之後再徵得被告同
    意始進行車輛及工寮之搜索，非如辯護人所稱員警庚○○未
    經被告同意擅自翻牆進入工寮內進行搜索，亦明。
三、遭警刑求之抗辯：
(一)被告有無在查獲現場遭警刑求？
    被告雖又指稱：員警庚○○一進入工寮內廣場就把伊制伏，
    並持槍毆打伊背部，搶走伊遙控器把門打開，開始進行搜證
    ，又在保生村十一鄰六五之三九號找槍時，在樓上踹伊，使
    伊自一、二樓之樓梯間平台滾下，伊經轉送署立桃園醫院時
    ，庚○○又打伊云云，然此不惟與其於原審92年09月25日準
    備程序中自承：伊本有戒毒之意，所以看見警方來時，就主
    動打開車子，並主動以遙控器打開工寮鐵門讓警搜索等語前
    後相悖（見原審卷(一)第48頁），且觀之現場蒐證錄影帶，被
    告於搜索工寮之過程中均神色自若、衣著整齊、身體亦無可
    見之外傷，有前揭錄影帶勘驗筆錄可稽，而證人即被告子女
    之老師癸○○、卯○○到庭並均證稱：被告自樓梯跌落時，
    開車的警員（應係庚○○）已先下樓準備開車，被告送醫前
    亦無何指責警方之言語（見原審卷(二)289至294頁）。況參以
    證人癸○○所所證陳：「當時我在樓梯轉角處，下樓前被告
    還告訴我，以後女兒就拜託我了，有一個警察跟我講謝謝老
    師的配合，在那個警察跟我談話期間，我還停在轉角處，我
    就聽到很大的碰的一聲，我就聽到警察在那邊大喊，我印象
    最深刻的是兩句話，是警察大喊「你在幹什麼」及「趕快送
    醫院」這兩句話」之現場情狀（見原審卷(二)第293頁），員
    警尤無當證人癸○○之面刑求傷害被告之理。又被告於92年
    04月30日於警局及桃園地檢署偵訊時，曾以頭部撞牆多次，
    企圖自裁，入監雖經輔導情緒仍不穩定，顯有再自殺之虞，
    台灣桃園看守所爰請求自同年05月01日起對被告施以戒具，
    亦有該所被告施用戒具報告表一紙（見偵字7843號卷第44頁
    ）附卷可參，且被告於同年05月12日委任辯護人具狀聲請具
    保停止羈押理由之一即主張，被告頭部傷勢仍未痊癒，希能
    交保候傳，以便進一步前往醫院治療。稽上事證，足見被告
    所辯：員警庚○○刑求云云，顯係杜撰。至證人即被告之妻
    己○○○雖陳稱：有一瘦瘦的楊梅分員警員在署立桃園醫院
    有搥被告，並要被告趕快起來等語，然就警員搥打之力道則
    未能指述，且其目的既在叫醒被告，亦與所謂毆打有別，亦
    不足採為對被告有利之認定。
(二)被告有無在警局內遭警刑求？
    另被告所辯：在刑事組遭警刑求云云，固據證人壬○○到庭
    指述：92年04月29日19時許，伊至楊梅分局報到，同日約20
    時許，見警員甲○○將被告抱起來，由警員庚○○以手銬銬
    住被告雙手，將被告掛在拘留室之門楣上，每三、五分鐘後
    將被告放下來，手銬解開帶到旁邊去問話，但問一問又將被
    告掛上去，伊有見到二次云云，然此為證人甲○○、庚○○
    所堅詞否認，且被告於原審準備程序時亦未提及有此部分遭
    刑求之情事，迄至93年02月27日始具狀聲請傳喚證人壬○○
    ，並指稱：證人甲○○、庚○○於其他嫌犯在場之情況對其
    刑求云云，均與常理有違，再經原審向臺灣桃園看守所調取
    92年04月30日入所時之健康檢查表等，亦未見被告手部有何
    手銬造成之傷痕，此有該所93年05月12日桃所憲衛字第0939
    900809號函所附健康檢查表、內外傷紀錄表影本及相片四張
    在卷可考，是被告及證人壬○○之上開供證，顯係意在卸責
    、迴護，自無可採。
貳、實體部分：
一、上訴人即被告之供述與辯解：
    訊據上訴人即被告丁○○固坦承於右揭時地，經警在其所有
    之上開丑○○○○，扣得如附表一、二所示之物，惟矢口否
    認有何違反毒品危害防制條例之犯行，辯稱：伊在92年2、3
    月間，經友人「辰○○」介紹將上開農田工寮租予寅○○○○○之人製造清潔劑，警方在該工寮內所扣得供製造第二級
    毒品丙○○○○○所用之原料及器材等物，均係「古董」所
    搬入，與伊無關，伊僅在該處栽種葡萄，並未參與第二級毒
    品丙○○○○○之製造。
二、認定犯罪事實所憑之證據及理由：
(一)丙○○○○○之製造過程：
    查丙○○○○○製造過程大致可分前段（鹵化反應步驟）、
    中段（氫化反應步驟）、後段（純化結晶步驟）等三個階段
    ，其中所使用之重要原料及溶劑分述如下：前段—鹽酸麻
    黃素經溶劑（如乙○、乙醚等）浸溶後，再加亞硫醯二氯經
    電動攪拌器攪拌，再經溶洗過濾後，而還原成氯假麻黃素。
    中段—氯假麻黃素加入催化劑（如氯化鈀、硫酸鋇等）緩
    衝液（如醋酸鈉加醋酸等）後，置於氫氣壓力攪拌桶內，通
    入氫氣，反應完成後再經側孔燒瓶過濾之，即可製得含有丙○○○○○毒品成分之滷水（即黑色水溶液，俗稱黑水或黑
    油，為中段主要產物）。後段—丙○○○○○滷水（後段
    原料）經加熱設備熬煮，再加入食鹽或稀釋之鹽酸後，置於
    冰箱低溫結晶，所得結晶再予風乾，即可製得高純度丙○○○○○結晶。另丙○○○○○滷水因含鈀金等物質，故通常
    呈黑色，像茶色、深棕色，愈深愈像黑水，淡茶色則不常見
    ，至清清如水之透明液體，可能是丙○○○○○成品再溶入
    水中，以方便運輸或走私，又黑水味道最臭，但在熬煮過程
    中只殘存些許味道，結晶過程則無臭味等情，業據證人即法
    務部調查局鑑定人員戊○○於原審審理時到庭證述明確，復
    有該局93年5月調科壹字第09362390680號函一件在卷足稽。
(二)被告在該丑○○○○所從事者，應係丙○○○○○之製造過
    程，且於為警查獲時仍處於製造狀態，並已製得丙○○○○○成品：
  1.本件員警在上開丑○○○○，查扣如附表二編號1至5、8至
    12、16、18至24所示液體及粉末，經送內政部警政署刑事警
    察局鑑驗結果，均檢出第二級毒品丙○○○○○（Methamph
    etamine）成分，有該局92年7月31日刑鑑字第0920081515號
    鑑驗通知書一件在卷可佐，其中附表二編號1、4、5、9、10
    、12、19至23所示內含第二級毒品丙○○○○○成分之非透
    明液體，合計淨重114105公克（驗後淨重114049公克），呈
    褐色、深橘色等色澤，且依證人即查獲員警甲○○於原審審
    理時亦指稱：一進去工寮就聞到很臭的味道等語，核與證人
    戊○○所述：黑水味道最臭乙情相符，是此部分非透明液體
    ，顯係前述製造第二級毒品丙○○○○○之後段原料，即丙○○○○○滷水（黑水）無訛；另附表二編號2、3、8、11
    、16、18所示內含第二級毒品丙○○○○○成分之透明液體
    ，合計淨重11888公克（驗後淨重11882公克），與附表二編
    號24所示第二級毒品丙○○○○○結晶，淨重2959九公克（
    驗後淨重2958公克），則屬第二級毒品丙○○○○○成品或
    其水溶液。再參以該丑○○○○扣得如附表一所示之漏斗型
    滴管、加熱器及冰箱等物，亦經證人戊○○當庭證述，可供
    第二級丙○○○○○後段製程之用，另證人即查獲員警庚○○於原審審理時，並指稱：現場瓶罐在液面以上都還沾附水
    滴，一看就知道在製造當中，冰箱當時插電運轉中，有一個
    透明蒸餾瓶內有安非他命正在結晶中等情（見原審卷(一)第27
    6頁），復有與其所述相符之現場照片附卷可憑（見原審卷
    (二)第50至55頁）。是綜合上開事證以觀，堪認在該丑○○○○所從事者，應係丙○○○○○之後段製造過程，且於為警
    查獲時仍處於製造狀態，並已製得丙○○○○○成品無疑。
  2.被告應僅成立製造第二級毒品未遂罪？
    至辯護人指稱：附表二編號1、4、5、9、10、12、19至23所
    示液體，雖檢測出含第二級毒品丙○○○○○成分，然此部
    分就前段製程言，固為成品，但就中段製程而言，則屬原料
    ，亦即含有丙○○○○○成分之滷水（即俗稱黑水）；另附
    表二編號2、3、8、11、16、18所示之透明液體，雖內含丙○○○○○之成分，然此部分就中段製程言，固屬成品，但
    就後段製程而言，則仍屬原料；如將後段製程之原料，認定
    被告為方便運輸，將製造完成後之丙○○○○○，再添加乙○，溶解於水中，呈液態之第二級毒品丙○○○○○，顯係
    誤會，至附表二編號24之結晶體，雖係第二級毒品丙○○○○○之製成品，惟此部分係自被告所駕駛之車號Q9-0043號
    自小客車內取出，且經被告供明係向綽號「財利」之成年男
    子購得，此與本件製造第二級毒品丙○○○○○無關，從而
    謂本件被告應僅成立製造第二級毒品未遂罪云云。惟按丙○○○○○是屬於「製作合成」才會產生，製作方法多種，且
    因使用之器具、方法、添加物不同，將導致成品、成分、純
    度高低亦不相同，又如已檢驗出丙○○○○○成分即表示合
    成成功，不論固態、液態均已達「製成品」之階段，而屬毒
    品危害防治條例之違禁物。一般丙○○○○○製作成功時，
    會呈現油狀液體物並不方便攜帶，所以要加上化學試劑或放
    入冰箱等，使之結晶成固體狀便於攜帶。本案扣案溶液中因
    有檢驗出丙○○○○○成分，就表示係某種製作成功之丙○○○○○，所以才檢驗出含有丙○○○○○，但如無原來現
    場之器械設備、原料、藥品、試劑供研判，無法反推其製作
    過程等情，業據鑑定人即內政部警政署刑事警察局鑑識科化
    學組子○○到庭證陳明確（見本院94年03月15日準備程序筆
    錄）；而附表二編號1至5、8至12、16、18、19至23所示液
    體，經送鑑驗，均檢驗出含丙○○○○○成分已如前述，顯
    見已製作合成成功，屬毒品危害防治條例禁止之第二級毒品
    ，無疑，辯護人稱上開液體仍屬原料，被告應僅成立製造第
    二級毒品未遂罪云云，委無可採。
  3.被告是否將固態溶成液態，方便運輸？
    扣案如附表二編號2、3、8、11、16、18所示之第二級毒品
    丙○○○○○水溶液（驗後淨重11882公克），究係製程中
    之產物，抑或被告將固態溶成液態，方便運輸？查上開扣案
    之水溶液呈透明色，與製程中氫化反應步驟之主要產物滷水
    ，係呈黑色有別，因該透明水溶液已含丙○○○○○成分，
    有法務部調查局鑑驗報告可憑，而製程中純化結晶步驟，可
    製得高純度呈結晶固態狀之第二級毒品丙○○○○○，已脫
    離黑色滷水之色系，足見就丙○○○○○製程言，該透明水
    溶液應係丙○○○○○滷水（俗稱黑水）加熱熬煮後，再加
    入食鹽或稀釋之鹽酸，尚未置於冰箱低溫結晶、風乾之狀態
    ，洵可認定。又依前開所述丙○○○○○之製造過程，含有
    丙○○○○○毒品成分之水溶液，顯係在製成丙○○○○○
    結晶之前，在製成丙○○○○○結晶後，容積較溶液小，且
    利於藏置運輸，製造者不致於將製造完成呈結晶狀態之第二
    級毒品丙○○○○○，再添加乙○溶解於水中，使之成為液
    態丙○○○○○水溶液之理，如謂將製造完成呈結晶狀態之
    第二級毒品丙○○○○○，再添加乙○溶解於水中，使之成
    為液態丙○○○○○水溶液，方便持有以利日後之運輸之事
    實，顯乏實據。此非惟與鑑定人子○○於本院準備程序中所
    證稱：「乙○（CH3COCH3）是一種很普遍的溶劑，且製作丙○○○○○毒品的方法很多，一般製作安非他命均會使用到
    乙○溶劑」、「液體丙○○○○○有臭味，結晶的丙○○○○○比較沒有味道，且是固定狀才便於攜帶、販賣，一般人
    不太可能將結晶的丙○○○○○再還原為液體的丙○○○○○，也比較少人這樣做」等語（見本院卷第148、149頁），
    暨現場查獲丙○○○○○結晶所使用之冰櫃，櫃內並有正在
    結晶之液體丙○○○○○（見原審卷(一)第276頁查獲員警庚○○之證述及原審卷(二)第55頁所示冰櫃照片）等情相違，亦
    與一般經驗法則有悖。蓋再添加乙○使呈結晶狀態之丙○○○○○溶解於水中，將使容積增大，反不利於藏置運輸，且
    販賣前尚須另擇處所使之結晶成固體狀，徒增遭查緝之風險
    ，辯護人指稱如附表二編號2、3、8、11、16、18所示之第
    二級毒品丙○○○○○水溶液（驗後淨重11882公克），究
    係製程中之產物，非將固態溶成液態，方便運輸，應屬可採
    。
(三)被告辯稱出租農田工寮予寅○○○○○之判斷：
    至被告於原審及本院審理時，雖坦承該農田工寮為其所有，
    並於警方搜索工寮時在場，惟辯稱：伊已在92年2、3月間，
    經友人「辰○○」介紹，將上開農田工寮以每月新臺幣一萬
    二千元，租予寅○○○○○之人製造清潔劑，租期一年，警
    方在該工寮內所扣得供製造第二級毒品丙○○○○○所用之
    原料及器材等物，均係「古董」所搬入，與伊無關，伊僅在
    該處栽種葡萄苗，並未參與第二級毒品丙○○○○○之製造
    云云。然查：
  1.被告始終不能提出租賃契約以供本院調查，而證人即被告之
    配偶己○○○於原審中，除空言：被告有告以該工寮已出租
    他人云云外，就該租約之租期、租金及曾否簽立書面契約等
    重要事項，於詰問時俱一無所悉（見原審卷(一)第264至270頁
    ），實難遽信；又證人辰○○雖於本院審理時到庭證稱：「
    伊在87年間，因槍砲案件在桃園監獄執行，因與寅○○○○○同關在30舍房而認識，寅○○○○○因何案執行伊不知道
    ，之後寅○○○○○又移房到47房，伊在87年3、4月間就假
    釋出監，寅○○○○○還在桃園監獄繼續執行，然後在92年
    過年前在迴龍的加油站無意間有碰到寅○○○○○....；被
    告丁○○及寅○○○○○有到伊那裡泡茶、聊天，寅○○○○○有說要租房子準備要做清潔劑，當時被告丁○○有提到
    他的工寮很大，可以出租，伊有與寅○○○○○去工寮看過
    二次，第一次是在92年03月中，那時工寮屋頂還在搭建，還
    沒有做好，第二次是在93年03月底，屋頂已蓋好，伊還有看
    到寅○○○○○拿錢給被告丁○○，他們本來要打契約，因
    寅○○○○○沒有帶身分證，所以就沒有打契約，實際上寅
    ○○○○○交付多少錢給被告丁○○，伊並不知道，至於之
    後的事情，伊就不知道了」等語（見本院卷第184、185頁）
    。惟其所證第二次係因寅○○○○○未帶身分證因而未簽立
    契約云云，顯與被告於原審所供：工寮當時尚有一些縫隙未
    補好，因而與「古董」約定五月初才簽約等語（見原審卷(二)
    第21、26、卷(一)第102頁）相違，所證看到寅○○○○○拿
    錢給被告丁○○云云，亦與被告於本院準備程序中所供：「
    寅○○○○○是經辰○○介紹才認識的，有約定一個月租金
    一萬二千元，但還沒有與寅○○○○○書立契約及收租金，
    寅○○○○○就已經先行將東西搬進去了」等語（見本院卷
    第81頁）相齟齬。又經本院查閱辰○○出入監紀錄暨發函臺
    灣桃園監獄，該監獄以94年05月19日桃監憲戒字第09400019
    94號函覆：「經本監比對篩檢符合87年監收容於第30舍房，
    其後又調房至47舍房者，僅有辛○○一人，其年籍資料如附
    件」等語（見本院卷第201、214頁），嗣本院再行傳喚證人
    辛○○到庭證稱：其不認識在庭被告丁○○，亦無承租工寮
    ，且其綽號係「阿年」而非「古董」等語；被告亦當庭指認
    稱：不認識在庭證人辛○○，其非寅○○○○○之人（見本
    院卷第247、249頁），則證人辰○○上開所證其見聞寅○○○○○向被告承租工寮乙情顯屬不實，自不足資為被告有利
    證據。
  2.再者，被告不諱言其仍保有該工寮之遙控器，又自承從其將
    另一副遙控器交給「古董」至遭警查獲為止，其每天早上跟
    下午都有進入工寮，一天去二次（見原審卷(二)第24頁）；佐
    以證人庚○○於原審審理時所述，員警搜索工寮前，已在外
    埋伏數小時，見被告駕車先打開工寮外伸縮鐵門後，進入圍
    牆內順勢以遙控器開啟工寮鐵捲門，並將工寮外之伸縮鐵門
    關上等語（見原審卷(一)第280頁），足見被告迄於警方查獲
    時，均得任意出入該工寮，且出入頻繁，至為灼然。然製造
    毒品丙○○○○○於我國係屬重典，此為眾所週知之事，加
    以該毒品之製造費時，又需備妥相當之原料、工具，於製毒
    期間犯行稍有走露，警調人員旋即掩至，則投入之原料、設
    備盡失，故製毒者莫不隱密為之，以防他人窺知製造處所之
    所在，是倘被告未參與其事，所稱「古董」之製毒者，衡情
    豈有干冒遭警破獲之風險，而任令被告在該工寮出入之可能
    。
  3.況工寮內置放之丙○○○○○原料及成品均屬鉅量，僅第二
    級毒品丙○○○○○結晶成品，淨重即有2959公克，已如前
    述，被告既自承向「辰○○」購買丙○○○○○等毒品（見
    原審卷(二)第86至91頁），並謂「古董」係「辰○○」介紹認
    識，則「古董」就被告需丙○○○○○之情事，當能得悉，
    竟於無人把守之情況下，任由被告進入工寮，益徵被告亦屬
    製造丙○○○○○成員之一，否則「古董」豈有未設防範被
    告上下其手之措施，而棄工寮內之原料、成品於不顧之理，
    是被告所辯：未參與丙○○○○○之製造云云，顯圖狡賴，
    委無可採。
(四)被告及「古董」等人應自92年02月間某日起始在工寮內有製
    造丙○○○○○：
    被告辯稱出租農田工寮予寅○○○○○之人雖無可採，惟其
    於92年7月7日偵查中自承係於「過年」前後之時租給古董的
    （見偵字7843號第65頁），而92年春節過年係92年2月6日，
    有92年月曆足考，佐以證人庚○○於原審93年02月10日審理
    時亦證稱：92年04月29日查獲前約一、二月，接獲被告在該
    處製造安非他命之線報等語，依此推算，被告及「古董」等
    人應自92年02月間某日起在工寮內有製造丙○○○○○之行
    為，是公訴人認被告於92年01月初起即在工寮內製造丙○○○○○，顯有誤會。
(五)共犯人數：
  　末查，證人庚○○於本院93年04月20日審理時，固指稱：在
    工寮埋伏三天期間，有見到四、五個人進出工寮等語，惟該
    等人士進出工寮之目的，實無從查考，或係上游之原料如滷
    水供應商、或「古董」自行所召來預先參觀製程或鑑賞產品
    品質之可能買主，自難以此即遽認渠等亦參與本件丙○○○○○之製造。
(六)綜上所述，被告所辯各節均不足採信，本件事證已甚明確，
    另被告聲請本院將工寮內查扣物品送請鑑定指紋一事，因本
    件查獲已久，縱有指紋亦遭破壞，且僅憑未留指紋之事實，
    亦無從推論被告未曾碰觸扣案物品，是被告此項調查證據之
    聲請，核無必要，其犯行既堪認定，自應依法論科。
三、論罪：
　　核被告丁○○所為，係犯修正後毒品危害防制條例第四條第
    二項之製造第二級毒品罪。按被告行為後，毒品危害防制條
    例全文三十六條，業於92年7月9日修正公布，並於93年1月9
    日施行，其中該條例第四條第二項製造第二級毒品罪之法定
    刑度修正前後並無更動，乃無有利或不利於被告之別，依刑
    法第二條第一項前段規定，自應依修正後之規定處理。公訴
    人未及審酌法律業經修正之情事，指稱被告係犯修正前該條
    例第四條第二項之罪，尚有未洽，起訴法條應予變更。被告
    與真實姓名、年籍均不詳，寅○○○○○之成年男子就製造
    丙○○○○○部分，具有犯意聯絡，行為分擔，為共同正犯
    。被告因製造而持有第二級毒品之低度行為，應為製造之高
    度行為所吸收，不另論罪。又被告係自92年02月間某日起，
    即在工寮內製造丙○○○○○，已如前述，再參以查扣第二
    級毒品丙○○○○○之成品數量龐大，衡情應非一朝一夕，
    或一次同批即可製成，是以被告顯係先後分數次陸續製成扣
    案丙○○○○○成品之事實，堪可認定，惟其先後數次製造
    丙○○○○○之犯行，時間緊接，方法相同，觸犯構成要件
    相同之罪名，顯係基於概括犯意而為，應依連續犯規定論以
    一罪，並加重其刑（惟所犯毒品危害防制條例第四條第二項
    之製造第二級毒品罪無期徒刑部分依法不得加重，僅就其餘
    部分加重其刑）。另臺灣南投地方法院檢察署九十二年度偵
    字第一八四一號併案審理部分，則與公訴人起訴被告製造第
    二級毒品丙○○○○○部分之犯行，核屬同一事實，附此敘
    明。再被告前於86年間，因違反麻醉藥品管理條例案件，經
    臺灣桃園地方法院於86年08月11日以八十六年度易字第三一
    一八號判決判處有期徒刑九月，經本院於86年10月23日以八
    十六年度上易字第六四一五號判決駁回上訴確定，並於88年
    03月11日執行完畢，有臺灣桃園地方法院檢察署刑案資料查
    註紀錄表及本院被告全國前案紀錄表各一份在卷足憑，其於
    五年以內再犯本件有期徒刑以上之製造第二級毒品罪，應依
    刑法第四十七條規定，依法遞加重其刑（惟就製造第二級毒
    品罪部分，法定本刑為無期徒刑部分不得加重）。
四、撤銷改判及理由：
    原審就被告製造第二級毒品丙○○○○○部份予以論罪科刑
    ，固非無見。惟查：(一)原判決謂被告以製造完成呈結晶狀之
    第二級毒品丙○○○○○成品，再添加乙○，容解於水中，
    使呈透明之第二級毒品安非他命溶液（即液態丙○○○○○
    ），方便持有，以利日後之運輸等語，顯乏實據，並違一般
    經驗法則，尚有未洽。(二)被告在丑○○○○從事製造丙○○○○○，關於原料之成分配比、丙○○○○○之重量，均需
    秤重工具，查扣之電子秤一台應為秤重工具之一，又如附表
    二編號6、7、13、15、17、25、26所示之氫氧化鈉等物，雖
    均未檢出第二級毒品「丙○○○○○」 (Methamphetamine)
    成分，惟上開物品均置於製造丙○○○○○現場，編號25並
    檢出CH3COONa成分，編號26中26-1檢出NaOH成分，編號26-2
    檢出Tartronic acid成分等，顯係供犯毒品危害防制條例第
    四條之罪所用之物品，應依毒品危害防制條例第19條第1項
    規定宣告沒收之。原審未敘明理由，認查扣之電子秤一台，
    及如附表二編號6、7、13、15、17、25、26所示之氫氧化鈉
    等物，俱與本案無關，不予宣告沒收，顯有未合。(三)被告及
    「古董」等人應自92年02月間某日起在工寮內有製造丙○○○○○之行為，原審以被告自承「古董」係於九十二年三月
    間始將扣案物品搬入該丑○○○○一語，認被告及「古董」
    等人應自92年03月間某日起始在工寮內有製造丙○○○○○
    之行為，且未就公訴人所指被告自92年01月初起至92年02月
    間某日止之犯行，不另為無罪之諭知，亦有未洽。被告上訴
    意旨否認參與第二級毒品丙○○○○○之製造，指摘原判決
    不當，固無理由，惟原判決既有可議，自應由本院將原判決
    關於被告製造第二級毒品丙○○○○○部份予以撤銷改判。
五、科刑審酌事項：
    爰審酌被告丁○○素行不端，其無視國家禁絕毒品之政策，
    竟製造鉅量毒品，厥為毒品氾濫之始作俑者，戕害他人身心
    ，進而動搖國本，惡性深重，且其犯後矯飾犯行，未見悔意
    ，態度惡劣，惟念其製造之丙○○○○○尚未流入市面，原
    審量處有期徒刑二十年尚嫌過重等一切情狀，就製造第二級
    毒品罪部分，量處如主文所示之刑。
六、沒收：
  (一)查扣如附表一所示之漏斗型滴管等物，被告供承均為共犯「
    古董」所有，且供本件製造第二級毒品丙○○○○○所用之
    物，均應依毒品危害防制條例第十九條第一項規定，併予宣
    告沒收。
  (二)扣案如附表二編號14所示之乙○一瓶，亦為共犯「古董」所
    有，係供持有第二級毒品丙○○○○○預備之物，應依刑法
    第三十八條第一項第二款之規定，諭知沒收。
  (三)扣得如附表二編號24所示之固態第二級毒品丙○○○○○結
    晶、如附表二編號2、3、8、11、16、18所示之第二級毒品
    丙○○○○○水溶液、如附表二編號1、4、5、9、10、12、
    19至23所示之含第二級毒品丙○○○○○成分之液態原料
    （裝置上開丙○○○○○之容器，衡情已難與毒品剝離，當
    應整體視之為毒品，併予宣告沒收銷燬之），均屬第二級毒
    品，基於從刑附隨於主刑及法律不割裂適用之原則，爰依修
    正後毒品危害防制條例第十八條第一項前段規定，皆併予宣
    告沒收銷燬之。鑑驗耗用之第二級毒品丙○○○○○既已滅
    失，自毋庸宣告沒收銷燬。
  (四)被告既在該丑○○○○從事製造丙○○○○○，已如前述，
    則原料之成分配比、丙○○○○○之重量，均需秤重工具，
    查扣之電子秤一台應為秤重工具之一，係供犯毒品危害防制
    條例第四條之罪所用之物品，應依毒品危害防制條例第19條
    第1項規定宣告沒收之。又如附表二編號6、7、13、15、17
    、25、26所示之氫氧化鈉等物，雖均未檢出第二級毒品「丙○○○○○」 (Met hamphetamine)成分，惟上開物品均置
    於製造丙○○○○○現場，編號25並檢出CH3COONa成分，編
    號26中26-1檢出NaOH成分，編號26－2檢出Tartronicacid成
    分，顯係供犯毒品危害防制條例第四條之罪所用之物品，應
    依毒品危害防制條例第十九條第一項規定宣告沒收之。
  (五)又上開供犯毒品危害防制條例第四條之罪所用之物品，既已
    扣案，顯無全部或一部不能沒收之情形，自無庸再依同條例
    第十九條第一項規定，諭知如全部或一部不能沒收時追徵其
    價額。
  (六)至於查扣海洛因十一包、安非他命三包部分，係自被告所駕
    駛之車牌號碼 Q9-0043號自小客車中扣得之第一級毒品海洛
    因十一包（合計淨重42.6公克）、第二級毒品安非他命三包
    （合計毛重89.43公克），係被告所有，供其施用第一級、
    第二級毒品所用之物，業據被告供明在卷，且其就販售者為
    「財源」及購買毒品之價額等節，則自檢察官92年7月7日偵
    查時起，歷原審92年8月8日、93年2月26日、同年3月16日調
    查及審理，於各次庭訊中均供承一致，顯非杜撰，況製造者
    因製成之產品不合己用，而轉購他人產品使用，衡諸社會一
    般經驗亦所在多有，足見被告所辯：上開毒品係購入供己施
    用等語，與常理無悖，尚堪採信。是此部分毒品既屬被告另
    案施用毒品之證物，俱與本案無關，自不予宣告沒收。
七、不另為無罪之諭知：
    起訴意旨以被告於92年01月初起即在工寮內製造丙○○○○○，即自92年01月初起至92年02月間某日止亦涉有違反毒品
    危害防制條例第四條第二項製造第二級毒品罪嫌，惟被告及
    「古董」等人應自92年02月間某日起在工寮內有製造丙○○○○○之行為，業如前述，此外並無其他積極證據足以證明
    被告自92年01月初起至92年02月間某日止亦涉有公訴人所指
    之犯行，因與起訴有罪部分具有實質上裁判上一罪，爰不另
    為無罪之諭知。
八、適用法律：
據上論斷，應依刑事訴訟法第三百六十九條第一項前段、第三百
六十四條、第二百九十九條第一項前段、第三百條，修正後毒品
危害防制條例第四條第二項、第十八條第一項前段、第十九條第
一項，刑法第十一條前段、第二條第一項前段、第二十八條、第
五十六條、第四十七條，判決如主文。
本案經檢察官鄭龍照到庭執行職務。
中　　華　　民　　國　　94　　年　　6 　　月　　30　　日
                  刑事第二十一庭審判長法  官  溫耀源
                                      法  官  周政達
                                      法  官  邱同印
以上正本證明與原本無異。
如不服本判決，應於收受送達後十日內向本院提出上訴書狀，其
未敘述上訴之理由者並得於提起上訴後十日內向本院補提理由書
（均須按他造當事人之人數附繕本）。
          　　　　　　　　　　　　　　書記官  莊昭樹
中　　華　　民　　國　　94　　年　　6 　　月　　30　　日
附錄：本案論罪科刑法條全文
毒品危害防制條例第四條：
製造、運輸、販賣第一級毒品者，處死刑或無期徒刑；處無期徒
刑者，得併科新臺幣一千萬元以下罰金。
製造、運輸、販賣第二級毒品者，處無期徒刑或七年以上有期徒
刑，得併科新臺幣七百萬元以下罰金。
製造、運輸、販賣第三級毒品者，處五年以上有期徒刑，得併科
新臺幣五百萬元以下罰金。
製造、運輸、販賣第四級毒品者，處三年以上十年以下有期徒刑
，得併科新臺幣三百萬元以下罰金。
製造、運輸、販賣專供製造或施用毒品之器具者，處一年以上七
年以下有期徒刑，得併科新臺幣一百萬元以下罰金。
前五項之未遂犯罰之。
附表一
          ┌─────────┬────────┐
          │品名              │數量            │
          ├─────────┼────────┤
          │漏斗型滴管        │二個            │
          ├─────────┼────────┤
          │玻璃皿(含溶劑)    │八個            │
          ├─────────┼────────┤
          │蒸餾瓶            │三瓶            │
          ├─────────┼────────┤
          │溫度計            │三支            │
          ├─────────┼────────┤
          │加熱器            │三台            │
          ├─────────┼────────┤
          │壓縮機            │一台            │
          ├─────────┼────────┤
          │玻璃冷凝管        │一支            │
          ├─────────┼────────┤
          │冰箱              │一台            │
          └─────────┴────────┘
附表二
    編號１  容量500毫升之透明玻璃瓶一瓶，內有橘色液體。
            (一)橘色液體含瓶身毛重273公克，淨重25公克，
                取1公克檢驗用罄，餘24公克。
            (二)檢出第二級毒品「丙○○○○○
                」(Methamphetamine)成分。
    編號２  容量500毫升之透明玻璃瓶一瓶，內有透明液體。
            (一)透明液體含瓶身毛重487公克，淨重200公克，
                取1公克檢驗用罄，餘199公克。
            (二)檢出第二級毒品「丙○○○○○
                」(Methamphetamine)成分。
    編號３  容量500毫升之透明玻璃瓶一瓶，內有透明液體。
            (一)透明液體含瓶身毛重259公克，淨重35公克，
                取1公克檢驗用罄，餘34公克。
            (二)檢出第二級毒品「丙○○○○○
                」(Methamphetamine)成分。
    編號４  容量1750毫升之透明玻璃杯一個，玻璃瓶內有褐色
            液體。
            (一)褐色液體含瓶身毛重817公克，淨重350公克，
                取1公克檢驗用罄，餘349公克。
            (二)檢出第二級毒品「丙○○○○○
                」(Methamphetamine)成分。
    編號５  透明玻璃瓶一瓶 (未標示內容量)，內有褐色液體。
            (一)褐色液體含瓶身毛重851公克，淨重130公克，
                取1公克檢驗用罄，餘129公克。
            (二)檢出第二級毒品「丙○○○○○」
                (Methamphe tamine)成分。
    編號６  容量1000毫升之白色塑膠洗瓶一瓶，內有透明液體
            ，未檢出第二級毒品「丙○○○○○」
            (Methamphetamine)成分。
    編號７  內容量1000毫升之透明玻璃瓶一瓶，送驗時實際為
            空瓶，沒有完整密封，經以甲醇溶劑洗滌後，取洗
            滌液體鑑驗，未檢出第二級毒品「丙○○○○○」
            (Methamphetamine)成分。
    編號８  容量1000毫升之透明圓形玻璃瓶一瓶，內有透明液
            體。
            (一)透明液體含瓶身毛重559公克，淨重155公克，
                取1公克檢驗用罄，餘154公克。
            (二)檢出第二級毒品「丙○○○○○
                」(Methamphetamine)成分。
    編號９  容量550毫升之透明保特瓶一瓶，內有淡黃色液體。
            (一)淡黃色液體含瓶身毛重270公克，淨重252公克
                ，取1公克檢驗用罄，餘251公克。
            (二)檢出第二級毒品「丙○○○○○
                」(Methamphetamine)成分。
    編號１０  容量550毫升之透明保特瓶一瓶，內有深橘色液體。
            (一)深橘色液體含瓶身毛重310公克，淨重278公克
                ，取1公克檢驗用罄，餘277公克。
            (二)檢出第二級毒品「丙○○○○○
                」(Methamphetamine)成分。
    編號  容量1000毫升之透明圓形玻璃瓶一瓶，內有透明液體。
            (一)深橘色液體含瓶身毛重1092公克，淨重660公
                克，取1公克檢驗用罄，餘659公克。
            (二)檢出第二級毒品「丙○○○○○
                」(Methamphetamine)成分。
    編號  容量5000毫升之塑膠桶一個，內有一破玻璃杯一個
            ，塑膠桶以塑膠布及膠帶固定，塑膠桶內有褐色液
            體。
            (一)褐色液體含塑膠桶毛重898公克，淨重195公克
                ，取1公克檢驗用罄，餘194公克。
            (二)檢出第二級毒品「丙○○○○○
                」(Methamphetamine)成分。
    編號   CH3COCH3  1瓶
             經拆封檢視為深色玻璃瓶一瓶，內有透明液體。
             (一)透明液體含瓶身毛重1462公克，淨重140公克
             ，取1公克檢驗用罄，餘139公克。
             (二)未檢出第二級毒品「丙○○○○○
                 」(Methamphetamine)成分。
    編號   乙○  1瓶
             經拆封檢視為內容量0.5加侖之透明玻璃瓶一瓶，
             內有透明液體。(一)透明液體含瓶身毛重1767公
             克，淨重1110公克，取1公克檢驗用罄，餘1109公
             克。
             (二)未檢出第二級毒品「丙○○○○○」
                 (Methamphetamine)成分。檢出Acetone成分
                 。
    編號   白色方形塑膠統一桶 ，內有透明液體。
             (一)透明液體含塑膠桶毛重6990公克，淨重5550
                 公克，取1公克鑑驗用罄，餘5549公克。
             (二)未檢出第二級毒品「丙○○○○○
                 」(Methamphetamine)成分。
    編號   藍色塑膠桶一桶，內有透明液體。
             (一)透明液體含塑膠桶毛重2677公克，淨重1715
                 公克，取1公克鑑驗用罄，餘1714公克。
             (二)檢出第二級毒品「丙○○○○○
                 」(Methamphetamine)成分。
    編號   藍色塑膠桶一桶，內有透明液體。
             (一)透明液體含塑膠桶毛重7995公克，淨重2170
                 公克，取1公克鑑驗用罄，餘2169公克。
             (二)未檢出第二級毒品「丙○○○○○
                 」(Methamphetamine)成分。
    編號   深色玻璃瓶一個，內有透明液體。
             (一)透明液體含瓶身毛重12025公克，淨重9123公
                 克，取1公克鑑驗用罄，餘9122公克。
             (二)檢出第二級毒品「丙○○○○○
                 」(Methamphetamine)成分。
    編號－ 褐色不明液體 5 桶
               經拆封檢視均為白色塑膠桶，各塑膠桶內均有
               褐色不明液體。(一)編號
                   (1)毛重約25000公克，淨重約23975公克，
                     取10公克鑑驗用罄，餘23965公克。
                   (2)檢出第二級毒品「丙○○○○○」
                     (Methamphetamine)成分。
               (二)編號
                   (1)毛重約26000公克，淨重約24975公克，
                     取10公克鑑驗用罄，餘約24965公克。
                   (2)檢出第二級毒品「丙○○○○○」
                     (Methamphetamine)成分。
               (三)編號
                   (1)毛重約26000公克，淨重約24975公克，
                     取10公克鑑驗用罄，餘約24965公克。
                   (2)檢出第二級毒品「丙○○○○○」
                     (Methamphetamine)成分。
               (四)編號
                   (1)毛重約26000公克，淨重約24975公克，
                     取10公克鑑驗用罄，餘約24965公克。
                   (2)檢出第二級毒品「丙○○○○○」
                     (Methamphetamine)成分。
               (五)編號
                   (1)毛重約15000公克，淨重約13975公克，
                     取10公克鑑驗用罄，餘約13965公克。
                   (2)檢出第二級毒品「丙○○○○○」
                     (Methamphetamine)成分。
    編號     紅色塑膠桶，桶內有白色不明粉末。
               (一)白色不明粉末毛重6173公克，淨重2959公
                   克，取1公克鑑驗用罄，餘2958公克。
               (二)檢出第二級毒品「丙○○○○○
                   」(Methamphetamine)成分。
    編號     白色塑膠袋一個，袋內有白色不明粉末。
               (一)白色不明粉末毛重15000公克，淨重14500
                   公克，取1公克鑑驗用罄，餘14499公克。
               (二)未檢出第二級毒品「丙○○○○○」
                   (Methamphetamine)成分。檢出CH3COONa成
                   分。
    編號     白色粉狀及片狀不明藥劑各1袋，分別予以編號
               －１、－２
               (一)編號－１
                 (1)毛重約11000公克，淨重約10000公克，取1
                   公克鑑驗用罄，餘約9999公克。
                 (2)未檢出第二級毒品「丙○○○○○」
                   (Methamphetamine)成分。檢出NaOH成分。
               (二)編號－２
                 (1)毛重約1434公克，淨重約1421公克，取1公
                   克鑑驗用罄，餘約1420公克。
                 (2)未檢出第二級毒品「丙○○○○○」
                   (Methamphetamine)成分。檢出Tartronic
                   acid成分。
